# 请问老人乘车优惠补助在哪个科目反映合适？

提问人：taexx 时间：2017-08-24 16:56:15
如题，根据新出台的政府补助准则，老年人乘车减免补贴收入应该如何反映呢？冲成本？入其他收益？还是营业外收入？求助版主和各位大侠。

回答人：chenyiwei
根据新政府补助准则第五条：“企业从政府取得的经济资源，如果与企业销售商品或提供服务等活动密切相关，且是企业商品或服务的对价或者是对价的组成部分，适用《企业会计准则第 14 号——收入》等相关会计准则”。 本案例中该问题的处理要看补贴金额的确定方式。如果是按照一段时间内老年人免费乘车人次（例如使用专用乘车卡的刷卡记录确定）和每人次的定额补贴标准计算的金额，则可以认为是政府购买服务的对价，确认为营业收入；如果是一个总额补贴，则倾向于作为政府补助，计入其他收益。